臺灣高雄地方法院刑事判決　　　　　　　94年度訴字第2172號
公　訴　人　臺灣高雄地方法院檢察署檢察官
被　　　告　甲○○　男　27歲.
上列被告因違反毒品危害防制條例案件，經檢察官提起公訴（94
年度毒偵字第3300號），本院合議庭裁定由受命法官獨任進行簡
式審判程序，茲判決如下：
    主  文
甲○○施用第一級毒品，處有期徒刑柒月；又施用第二級毒品，
，處有期徒刑月。應執行有期徒刑捌月。
    事  實
一、甲○○曾於民國89年間因施用毒品案件，經本院以89年度毒
    聲字第9263號裁定送勒戒處所觀察、勒戒後，認無繼續施用
    毒品之傾向，於90年 1月10日觀察勒戒執行完畢釋放，且經
    臺灣高雄地方法院檢察署檢察官於90年 1月10日以89年度毒
    偵字第7726號為不起訴處分確定。詎其不知悔改，明知海洛
    因及甲基安非他命業經公告為毒品危害防制條例第2條第2項
    所列管之第1、2級毒品，不得非法持有、施用，復基於施用
    第1級毒品海洛因、第2級毒品甲基安非他命之犯意，於前揭
    觀察勒戒執行完畢釋放後5年內，於94年1月25日上午 6時許
    ，在停放於高雄縣大寮鄉○○路旁之車內，分別將海洛因摻
    入香菸內點燃吸食；另將甲基安非他命以玻璃球吸食器隔熱
    燒烤吸食煙霧之方式，施用第1級毒品海洛因、第2級毒品甲
    基安非他命各 1次。嗣於94年1月25日上午8時30分，因其另
    涉犯竊盜案件，為警在高雄縣大寮鄉○○村○○路 378巷「
    大地資源回收場」處逮捕且於94年1月25日下午6時，經其同
    意採尿送驗後，始知上情。
二、案經高雄縣警察局林園分局報請臺灣高雄地方法院檢察署檢
    察官偵查起訴。
    理  由
一、本案被告甲○○所犯係死刑、無期徒刑、最輕本刑為 3年以
    上有期徒刑以外之罪，其於準備程序就前揭被訴事實為有罪
    之陳述，經受命法官告知簡式審判程序之旨，並聽取其與公
    訴人之意見後，本院認無不得或不宜改依簡式審判程序進行
    之處，爰依刑事訴訟法第273條之1第1項、第284 條之1，裁
    定本件由受命法官獨任進行簡式審判程序，合先敘明。
二、訊據被告對其於上揭時、地分別施用第1級毒品海洛因及第2
    級毒品甲基安非他命之事實，於本院審理時（參見本院94年
    6月28日審判筆錄）均坦承不諱。另查：
  (一)被告係於94年1月25日下午6時，經臺灣高雄地方法院檢察署
    檢察官委託警方採集被告尿液送驗結果，分別呈嗎啡、甲基
    安非他命陽性反應，此有臺灣檢驗科技股份有限公司濫用藥
    物尿液檢驗報告及查獲毒品案件嫌疑人代號與真實姓名對照
    表各1紙（參見警卷）附卷可稽，足見被告確有施用第1、2
    級毒品海洛因、甲基安非他命之事實。
  (二)按海洛因施用入人體後水解還原成嗎啡，再循嗎啡之代謝方
    式排出體外，業據行政院衛生署藥物食品檢驗局73藥檢壹字
    第030221號函說明綦詳，且依醫學臨床實驗及根據英國藥學
    會出版ＩｓｏｌａｔｉｏｎａｎｄＩｎｄｅｎｔｉｆｉｃａ
    ｔｉｏｎｏｆＤｒｕｇｓ乙書第 293頁載明：海洛因經注射
    入人體後，在體內迅速水解成６ＭｏｎｏａｃｅｔｙＩｍｏ
    ｒｐｈｉｎｅ，再緩緩繼續水解成嗎啡，然後再循嗎啡之謝
    方式排出，同書第431至432頁並載有：嗎啡經注射入人體後
    ，約50%以上於 8小時內自尿中排出，至24小時排出約90%，
    但48小時後仍有微量可檢出等語。又甲基安非他命經口服投
    與後，約70%於 24小時內可自尿液中排出，而其尿液內含甲
    基安非他命成分之檢出，與投與甲基安非它命的量、個人體
    質、檢驗儀器之精密度有關，通常採尿化驗是否呈陽性反應
    ，應以投與後24小時內所採者為宜，此亦有行政院衛生署藥
    物食品檢驗局（80）藥檢醫字第4529號函可查。是參酌前揭
    報告，被告自白於前揭時間，分別有施用第 1級毒品海洛因
    、第2級毒品甲基安非他命各1次之犯行等語，核與事實相符
    ，應堪採信。
  (三)另犯毒品危害防制條例第10條施用第1級、第2級毒品之罪者
    ，檢察官應先聲請法院裁定將被告令送勒戒處所觀察、勒戒
    ，經觀察、勒戒後，認無繼續施用毒品傾向者，應由檢察官
    為不起訴之處分，且經觀察、勒戒執行完畢釋放後， 5年內
    再犯第10條之罪，檢察官應依一般刑事訴訟程序予以起訴論
    罪科刑，此觀諸毒品危害防制條例第20條第1項、第2項、第
    23條第 2項前段規定自明。經查，被告前於89年間因施用毒
    品案件，經本院以89年度毒聲字第9263號裁定送勒戒處所觀
    察、勒戒後，認無繼續施用毒品之傾向，於90年 1月10日觀
    察勒戒執行完畢釋放，且經臺灣高雄地方法院檢察署檢察官
    於90年 1月10日以89年度毒偵字第7726號為不起訴處分確定
    等情之事實，此有臺灣高等法院被告全國前案紀錄表、本院
    被告院內索引卡紀錄表、臺灣高雄地方法院檢察署刑案資料
    查註紀錄表各 1紙附卷可參。被告前既曾因施用毒品案件，
    經觀察、勒戒後，復因施用毒品，其於前開觀察、勒戒執行
    完畢釋放後 5年內，再犯本案施用毒品罪，依毒品危害防制
    條例第23條第 2項之規定，屬應依法論罪科刑之行為，依前
    開說明，本案被告上開所為，係於990年1月10日觀察勒戒執
    行完畢釋放後 5年內，再犯毒品危害防制條例第10條第1、2
    項施用第1、2級毒品罪，事證明確，被告上開犯行洵堪認定
    。
三、按海洛因、甲基安非他命為毒品危害防制條例第2條第2項第
    1、2款所明定之第1、2級毒品。核被告所為，係犯同條例第
    10條第1項之施用第1級毒品罪及同條例第10條第 2項之施用
    第 2級毒品罪。被告持有第1、2級毒品進而施用，持有之低
    度行為各為施用之高度行為所吸收，均不另論持有毒品之罪
    。被告所犯上開2 罪，罪名各別，行為互異，應分論併罰。
    爰審酌被告前因施用毒品案件經觀察、勒戒執行完畢釋放後
    ，仍未能徹底戒絕毒品，復犯本案施用毒品罪，顯見其無戒
    毒悔改之意，惟念其施用毒品之次數、施用毒品乃自戕一己
    之身體健康，尚未對他人造成危害，且犯後已坦承犯行，態
    度良好等一切情狀，各量處如主文所示之刑，並定其應執行
    之刑。
據上論斷，應依刑事訴訟法第273條之1第1項、第299條第1項前
段，毒品危害防制條例第10條第1項、第2項，刑法第11條前段、
第51條第5款，判決如主文。
本案經檢察官林敏惠到庭執行職務。
中　　華　　民　　國　　94　　年　　6 　　月　　30　　日
                      鳳山刑事第3庭法　  官  唐中興
右正本證明與原本無異。
如不服本判決，應於判決送達後10日內，向本院提出上訴狀。
                                   書 記 官  顏宗貝
中　　華　　民　　國　　94　　年　　6 　　月　　30　　日
附錄本案判決論罪科刑法條：
毒品危害防制條例第10條
施用第1級毒品者，處6月以上5年以下有期徒刑。
施用第2級毒品者，處3年以下有期徒刑。
